【裁判字號】    88,易,4368
【裁判日期】    890131
【裁判案由】    竊盜
【裁判全文】
臺灣高雄地方法院刑事判決                        八十八年度易字第四三六八號
    公  訴  人  臺灣高雄地方法院檢察署檢察官
    被      告  丙○○
右列被告因竊盜案件，經檢察官提起公訴（八十八年度偵字第一一四五五、一九五四
六號），本院判決如左：
    主  文
丙○○連續攜帶兇器竊盜，處有期徒刑拾月。緩刑肆年，緩刑期內付保護管束。
鐮刀及伸縮型鐮刀各壹把均沒收。
    事  實
一、丙○○基於意圖為自己不法之所有之概括犯意，先於民國八十八年三月二十五日
    凌晨零時二十分許，攜帶客觀上足以傷人之鐮刀一把，在高雄縣旗山鎮○○里○
    ○巷○路旁，盜割取李進誠所有之椰子一串約三百公斤（約值新台幣一千五百元
    ）得手，適為路人鄭原裕發現，記下停放在一旁未懸掛車牌而噴有白色字體Ｐ五
    ─二八五九號之小貨車車號，旋報警循線查獲。丙○○承前之概括犯意，又於同
    年六月三十日十一時五十許，持客觀上足以傷人之鐮刀一把，在高雄縣旗山鎮崙
    北巷旗尾第一０七三農地，盜割取乙○○所有之檳榔一串（約值新台幣五百元）
    得手後，適為巡邏之警員發現而逃逸，惟因現場留有前開Ｐ五─二八五九號小貨
    車及查獲車上鐮刀、伸縮鐮刀各一把，而循線查獲。
二、案經高雄縣警察局旗山分局移送台灣高雄地方法院檢察署檢察官偵查起訴。
    理  由
一、訊據被告丙○○對右揭時、地，攜帶鐮刀一把竊取檳榔一串之事實，坦承不諱，
    核與被害人乙○○指訴情節大致相符，復有當場扣得之贓物認領保管單一紙在可
    稽，堪信其自白確與事實相符，此部分犯行，堪以認定；惟矢口否認另一持鐮刀
    竊取椰子之犯行，辯稱：那天伊在家睡覺，沒有竊盜等語。經查：本部分犯行，
    除據被害人李誠祥指訴外，緣係經路人鄭原裕發現有一男子偷採椰子，而記下停
    放一旁未懸掛車牌而噴有白色字體Ｐ五─二八五九號之小貨車車號，經報警查得
    車主正係被告，而於作完證人鄭原裕之警訊筆錄後，約凌晨三時許，高雄縣旗山
    分局旗尾派出所之警員宋國榮隨即依址前被告家中察看，但未見到上開小貨車，
    再於早上九時許至被告家，即發現上開小貨車，之後曾打電話通知被告家人及被
    告，但被告一直未到派出所報到製作筆錄等情，已據證人鄭原裕（見八十八年三
月廿五警訊筆錄及八十六年五月廿八日偵訊筆錄）及警員宋國榮於本院證述綦詳
    。雖當時凌晨時分，因燈光不明證人無從明確指證該偷採椰子之男子確係被告，
    然該部屬於被告所有之上開小貨車，被告既自承無失竊紀錄，有車籍資料表在卷
    可參，常情上應均係在被告在使用中才是。而針對此情，觀被告於初次警訊時，
    先僅回稱該小貨車停放在自宅『車庫』內，並未見其他托詞，且於檢察官初次訊
    問：「為何車會在現場？」竟默不答話（見八十八年五月十四偵訊筆錄），其心
    虛使然，而不知何以應對之情，已溢於言表。然於隔次偵訊時竟稱上開小貨車鄰
    居有時會開，並指出林汶元、甲○○、林志光等人等語（見八十八年七月二十二
    日偵訊筆錄），惟因上開小貨車若時有鄰人常開一節屬實，一般而言，一旦因案
    而被詢及時，理無不及時供出來加以抗辯，以為自已有利之辯解才符常情，豈有
    不此之舉而未及時以此相抗辯之理，再佐之被告於至本院審理期日仍無法提供該
    三人之住址供本院傳查，足徵所稱「鄰居」會開之詞，實堪存疑？加以被告上開
    所自承之竊取檳榔犯行，亦係親駕同一上開小貨車前去現場遭而查獲，始不得不
    承認犯行如上述，則本部分犯行雖亦查獲同上開自小客車，但因未在現場被逮獲
    ，被告始於偵查中先則辯稱：「又沒有證據憑什麼辦我」（見八十八年五月十四
    日偵訊筆錄），繼之又稱：「他又沒有認清我本人」等語（見八十八年六月十五
    日偵訊筆錄），亦非難以預見，衡情無非係嗣後卸責之詞，均非可採。綜上，本
    件事證明確，被告右揭竊取犯行，均堪認定。
二、查被告行竊時所攜帶之鐮刀一把，客觀上足以對人之生命、身體、安全構成威脅
    ，為兇器之一種。核被告所為，係犯刑法第三百二十一條第一項第三款之攜帶兇
    器竊盜罪。又被告二次竊取行為，時間緊接，所犯基本構成基本要件之罪名相同
    ，顯係基於概括犯意，反覆為之，應為連續犯，依刑法第五十六條規定，應論以
    一罪。審酌被告所竊得財物價值共約二千元，及犯後僅坦承一部犯行，但無前科
    紀錄，此有台灣高雄地方法院檢察署刑案資料查註紀錄表在卷可按，素行尚佳等
    一切情狀，爰酌情量處如主文所示之刑，以資懲儆。末查，被告素行良好，前未
    曾犯罪受有期徒刑以上刑之宣告，已如前述，其經本次起訴並到庭接受審判後應
    知警惕，諒無再犯之虞，本院因認對被告所處之刑，以暫不執行為適當，爰併予
    宣告緩刑四年，緩刑期內付保護管束，期其改過遷善。又扣案之鐮刀及伸縮鐮刀
    各一把，均為被告所有，業據其於警訊供承在卷，且供犯罪所用之物，爰依刑法
    第三十八條第一項第二款之規定併予宣告沒收。
據上論斷，應依刑事訴訟法第二百九十九條第一項前段，刑法第五十六條、第三百二
十一條第一項第三款、第七十四條第一款、第九十三條第一項、第三十八條第一項第
二款，罰金罰鍰提高標準條例第一條前段，判決如主文。
中    華    民    國     八十九     年       一       月      卅一      日
                                  臺灣高雄地方法院刑事第七庭
                                      法  官  藍  家  慶
右正本證明與原本無異。
如不服本判決，應於判決送達後十日內，向本院提出上訴狀。
                                      書記官  許  雅  惠
中    華    民    國     八十九     年       一       月      卅一      日
附錄法條：
刑法第三百二十一條第一項第三款：
犯竊盜罪而有左列情形之一者，處六月以上五年以下有期徒刑：
三、攜帶兇器而犯之者。


司法院資訊處製作；財團法人民間司法改革基金會備份。
